

in Jorge E. Perez | LinkedIn

JorgePerezEC | Github

Email: jorge.perez01epn@gmail.com

Whatsapp: +593 0984162960

Portfolio

PERFIL PROFESIONAL

Ingeniero en Tecnologías de la Información con experiencia como desarrollador Full Stack, especializado en plataformas web usando Django, Angular, FastAPI y SQLAlchemy. He liderado desarrollos con arquitecturas modulares, servicios reutilizables y enfoque en la experiencia del usuario, apoyándome en herramientas de inteligencia artificial como Cursor y otros copilotos de código para acelerar tareas de desarrollo, depuración y documentación.. Trabajo en equipos ágiles (Scrum), colaborando directamente con clientes y stakeholders. Poseo un alto dominio del inglés, lo que me permite comunicarme eficazmente en entornos técnicos y multiculturales. También tengo conocimientos en diseño UX/UI y tecnologías emergentes como blockchain.

EDUCACIÓN

Ingeniero en Tecnologías de la Información

Escuela Politécnica Nacional

Quito, Ecuador Sept 2018 - Oct 2023

HABILIDADES

- Lenguajes de Programación: Python, SQL, Java, .NET, JavaScript, TypeScript, Solidity, Docker, Flutter
- Control de Versiones y DevOps:: Git, Github, Gitlab, Azure DevOps, pull requests, CI/CD
- Frameworks / Librerías Web: Django, Flask, Angular, React, Node.js, Express.js, HTML, CSS
- Cloud y Deploy: Azure App Services, despliegue continuo en producción
- Bases de Datos: SQL, MySQL, NoSQL, PostgreSQL, MongoDB
- Tecnologías Blockchain: web3.js, ethers.js, Solidity
- Testing y Automatización: PyTest, Power Automate
- **Diseño UX/UI:** Principios de diseño centrado en el usuario, prototipado
- Sistemas embebidos e IoT: Raspberry Pi, Arduino, ESP32, protocolos de comunicación IoT (MQTT, ROS2)
- Idiomas: Español (nativo), Inglés (alto dominio)
- Herramientas IA para desarrollo: Claude, Cursor, GitHub Copilot, ChatGPT

EXPERIENCIA LABORAL

DESARROLLADOR FULL STACK | PREX TECHNOLOGIES | LINK

Oct 2024- Actualidad

- Implementé mejoras funcionales y nuevos features en la plataforma Concreto.ai, un sistema de gestión de requisiciones de obra para el sector de la construcción, desarrollado con Django, mejorando su usabilidad y rendimiento.
- Colaboré en la migración del módulo de proveedores desde Django hacia una arquitectura moderna basada en Angular para el frontend y FastAPI + SQLAlchemy en el backend, utilizando el patrón de repositorio para mayor escalabilidad y mantenibilidad.
- Diseñé e implementé un servicio de correos electrónicos modular, reutilizable entre sistemas. Soporta envíos asíncronos, templates HTML y SendinBlue, adjuntos, CC y BCC, estandarizando las notificaciones transaccionales.
- Utilizo Azure DevOps para la gestión del ciclo de vida del desarrollo, trabajando con ramas para nuevos features, gestionando pull requests y desplegando los cambios a producción mediante Azure App Services.
- Colaboro estrechamente con el equipo técnico y clientes, participando en reuniones de planificación, revisión de entregables y validación funcional.
- Me organizo eficazmente para participar en múltiples proyectos en paralelo, garantizando calidad y cumplimiento de plazos.
- Trabajo bajo metodología Scrum, participando en dailys y promoviendo la colaboración activa.
- Brindé soporte técnico de segundo nivel, resolviendo incidencias y asegurando la continuidad operativa de la plataforma.

ANALISTA DE INVESTIGACIÓN (TIEMPO COMPLETO) | INSTITUTO UNIVERSITARIO RUMIÑAHUI (ISTER) | LINK Ene 2024 - Ago 2024

- Gestioné más de 100 proyectos de investigación, demostrando excepcionales dotes de organización y liderazgo.
- Evalué más de 30 proyectos de investigación en 2024, contribuyendo al crecimiento académico de la institución.
- Desarrollé una página web utilizando React y web3 para emitir más de 80 certificados NFT en Polygon Network, demostrando resolución de problemas y creatividad.
- Utilizé Power Automate para agilizar tareas, destacando la gestión del tiempo y la adaptabilidad.
- Impartí un taller sobre bases de datos NoSQL para más de 30 estudiantes, mejorando la entrega educativa y el intercambio de conocimientos técnicos.

PASANTE EN EL ÁREA DE DESARROLLO DE SOFTWARE | RCB TRACE | LINK

May 2020- Jul 2023

- Desarrollé APIs utilizando procedimientos almacenados SQL, integrándolos con backends Java y ocasionalmente Kotlin, mostrando una fuerte competencia técnica y habilidades de resolución de problemas. También demostré experiencia en el control de versiones con Git, gestionando eficazmente los cambios de código y colaborando dentro de un equipo.
- Colaboré estrechamente con equipos multifuncionales, mejorando el trabajo en equipo y las capacidades de comunicación.
- Garantizé la fiabilidad y eficiencia de las API, demostrando atención al detalle y compromiso con la calidad.
- Trabajé dentro de un equipo utilizando la metodología SCRUM, llevando a cabo reuniones diarias para realizar un seguimiento de los progresos y logros, fomentando la comunicación efectiva y la resolución de problemas en colaboración.

PROYECTOS

Sistema de emisión de certificados Blockchain (Backend y Frontend) | LINK

Jun 2024 - Jul 2024

- Integración de un contrato inteligente utilizando web3 y metamask para crear certificados NFT en la red Polygon.
- Implementó un frontend basado en React y un backend Node.js/Express utilizando Docker, mostrando habilidades de desarrollo full-stack.
- Emitidos con éxito más de 70 certificados a un coste inferior a 0,01 \$ cada uno, lo que pone de relieve la rentabilidad y la experiencia técnica.

Gestor de Contraseñas CLI(Multi-usuario) - Proyecto final CS50 | LINK

May 2024

- Desarrollo de un gestor de contraseñas de línea de comandos seguro en Python para multiusuario.
- Implementó funciones como hash de contraseñas, cifrado y autenticación de usuarios para garantizar la seguridad de los

Aplicación de Gestión de Carga Académica del Departamento DETRI de la EPN | LINK

Oct 2022 - Jun 2023

• Implementé una arquitectura de software de tres niveles que comprendía capas de datos, negocio y presentación para garantizar la modularidad y la escalabilidad. Utilizé SQL para la gestión de la base de datos, Windows Forms para la interfaz de usuario y C# para la lógica de la aplicación.

CERTIFICADOS

DevNet Associate (Cisco) | CERTIFICADO

Jul 2024

- Utilización de Python para tareas de programación y automatización de redes, mejorando la eficiencia y reduciendo la intervención manual.
- Implementación y seguridad de aplicaciones en la nube utilizando los recursos y las mejores prácticas de DevNet, garantizando soluciones sólidas y escalables.
- Desarrollo de solicitudes de API REST sobre HTTPS para la integración segura de servicios, agilizando la comunicación entre diferentes sistemas y aplicaciones.

Introducción a la inteligencia emocional (AnahuacX | edX) | CERTIFICADO

Jun 2024

• Desarrollo de herramientas personales para mejorar la toma de decisiones, planificar acciones y alcanzar el éxito personal y profesional.

| May 2024 |
|----------|
| Jun 2024 |
| May 2024 |
| May 2024 |
| Feb 2024 |
| Feb 2024 |
| Ene 2024 |
| Oct 2023 |
| |